# 请教陈老师，同一控制下企业吸收合并，实收资本的账务处理

提问人：151330243 时间：2020-08-31 18:32:25
陈老师您好：
A和B公司同属C同一控制下企业，现A吸收合并B，B公司主体注销。合并日，A公司进行账务处理时，B公司实收资本可以并入A公司资本公积吗？A和B都不属外资企业，都是内资公司。
非常感谢您，陈老师。

回答人：chenyiwei
根据《关于做好公司合并分立登记支持企业兼并重组的意见》（工商企字[2011]226号）：
(五)支持公司自主约定注册资本数额。因合并而存续或者新设的公司，其注册资本、实收资本数额由合并协议约定，但不得高于合并前各公司的注册资本之和、实收资本之和。合并各方之间存在投资关系的，计算合并前各公司的注册资本之和、实收资本之和时，应当扣除投资所对应的注册资本、实收资本数额。
即存续企业的注册资本可以自行确定，但需符合上述条件。